臺灣臺中地方法院刑事判決　　　　　　　　　　　　　九十四年度訴字第二九三號
　　公　訴　人　臺灣臺中地方法院檢察署檢察官
　　被　　　告　乙○○原名鄧.
　　指　　　定
右列被告因偽造有價證券等案件，經檢察官提起公訴（九十二年度偵字第一八四八七
號），經本院判決如左：
    主  文
乙○○（原名鄧剛）意圖供行使之用，而偽造有價證券，累犯，處有期徒刑年陸月
，扣案之偽變造之統一發票成品拾柒張（其中張發票號碼經變造處理，其餘拾肆張
則為整張偽造）、半成品拾陸張、偽造之中油公司油票貳張、統一發票三至六月之中
獎號碼單影本共貳張、電腦主機貳台、螢幕顯示器貳台、列表機貳台、掃描器壹台、
紙張切割機壹台、電腦調色步驟簿壹本、統一發票印章貳枚，均沒收。
    事  實
一、乙○○（原名鄧剛）素行極為不佳，前曾犯偽造有價證券、詐欺、常業詐欺、偽
    造文書、違反票據法、違反動產擔保交易法、侵占、違反毒品危害防制條例等罪
    ，其中於民國（下同）八十三年間所觸犯詐欺罪，經臺灣高等法院臺中分院判處
    有期徒刑八月確定；又於八十三年間所觸犯偽造有價證券罪，於八十四年七月十
    四日為本院判處有期徒刑三年二月，經上訴臺灣高等法院臺中分院後，復撤回上
    訴，而於八十五年四月十二日確定；再於八十六年間所觸犯詐欺罪，經臺灣彰化
    地方法院判處有期徒刑十月確定，嗣經定應執行刑為有期徒刑四年四月確定，送
    監執行後，於八十七年八月十二日縮短刑期假釋付保護管束，而於八十八年八月
    二十八日因縮短刑期保護管束期滿執行完畢，詎仍不知悔改。乙○○基於偽造文
    書之概括犯意，連續自八十九年七月間起，在台中市○○○街一一一號，利用電
    腦及掃描器，多次偽造、變造與八十九年五至六月之與統一發票中獎號碼單之頭
    獎末數號碼相同之統一發票成品十七張、半成品十六張，意圖詐領獎金，足以生
    損害於財政部對於統一發票管理之正確性。及意圖供行使之用，基於偽造有價證
    券之犯意，於八十九年七、八月間某日在上址以同一方法，同時偽造中國石油股
    份有限公司（以下簡稱中油公司）八十九年三月份新台幣四百元之無鉛汽油油票
    二張。嗣於八十九年八月二十六日凌晨零時三十分許，員警據報逮捕通緝犯，乙○○及甲○○（業經判處無罪在案）在前開地點，為警當場查獲，並扣得偽變造
    之統一發票成品十七張（其中三張發票號碼經變造處理，其餘十四張則為整張偽
    造）、半成品十六張、偽造之中油公司油票二張、統一發票三至六月之中獎號碼
    單影本共二張、電腦主機二台、螢幕顯示器二台、列表機二台、掃描器一台、紙
    張切割機一台、電腦調色步驟簿一本、統一發票印章二枚。
二、案經台中市警察局移送臺灣臺中地方法院檢察署檢察官偵查起訴。
    理  由
一、訊據被告乙○○矢口否認有何前揭偽變造統一發票及偽造中油公司油票之犯行，
    辯稱：伊沒有住在查獲處，係在一個月前丙○○要將該處及電腦讓給伊，電腦是
    丙○○的，查獲當天伊去看電腦有無問題，在現場看到統一發票及一堆禮券等，
    查獲當時伊是請甲○○幫伊估價該處之電腦，並且教伊電腦，伊擔心甲○○、巫
    通榮受到連累（所以承認），本案扣案物品均是伊所有，但扣案之偽變造統一發
    票及偽造中油公司油票並不是伊所偽造的，後又改辯稱本案扣案物品均非伊所有
    ，且本案電腦主機及列表機無法列印前揭偽變造之統一發票及偽造之中油公司油
    票云云。惟查（一）、右揭事實，業據被告乙○○於警訊及偵查時供認不諱，被
    告乙○○於八十九年八月二十六日為警方詢問時供述稱：「（問：於台中市○○○街一一一號由何人承租？尚有何人居住於該處？）答：有我本人承租。而巫通
    榮及甲○○及我一些友人有時會到我處所暫住。（問：本組人員於八十九年八月
    二十六日零時三十分在你租住處逮捕你時，會同你及巫通榮、甲○○於該處搜獲
    一土造爆裂物壹組（含炸藥、電瓶定時引信、裝汽油用之寶特瓶、引爆過之電瓶
    引信），二偽造統一發票成品壹拾柒張（均為３－４、５－６月份之中獎發票）
    ，三偽造統一發票半成品（單面）壹拾陸張，四年３－４、５－６月份中獎發
    票號碼壹張，五電腦主機貳台（含鍵盤），六電腦螢幕顯示器貳台，七列表機貳
    台，八掃描器一台，九紙張切割器壹台，十電腦調色步驟簿壹本，十一安非他命吸
    食器貳組，十二統一發票用之塑膠浮印印章貳枚，十三行事曆壹張，及另於甲○○身
    上起獲偽造中國石油公司油票貳張為何人所有？）答：均為我本人所有，而偽造
    之油票貳張可能是甲○○看我置於桌上，好奇帶在身上。（問：你為何要偽造統
    一發票？）答：因為我之前有收到一樁大陸百貨公司委託印製禮券之生意，以禮
    券作廣告訴求，要我設計版面，而當我以電腦設計後，經掃描機及印表機製作出
    來後，許多友人均稱很出色，所以我才會貪圖一些利益，而以偽造統一發票，欲
    持至變換金錢或物品，但卻一直未持偽造發票前往兌獎，而期間有一些人一直要
    我大量製造偽造統一發票，但均為我所拒，可能是因為這樣得罪他人，致將一些
    警方所查扣之爆裂物置於我租住處二樓房間內，所以我不知道該爆裂物何人所有
    。（問：你以何種方法偽造統一發票及油單？）答：我是靠電腦內製圖軟體，從
    螢幕上變更顏色、圖標、字體，然後取一些真的統一發票及油單做為樣本，一直
    重複製作，最後試成功了，而我所偽造之統一發票均為中後四、三碼為兌換壹仟
    元及貳佰元等小獎。而油單係我友人買真品給我，我自己以電腦嘗試偽造而已。
    （問：該電腦調色步驟簿內之調色步驟及尺規由何人提供？）答：那均為我本人
    一直改進之備忘錄。（問：警方人員所扣案之電腦均為何人操作？）答：均由我
    本人操作，其中一部損壞尚未修理，我均是以該電腦偽造發票等物。（問：是否
    有其他人員為你偽造發票領取獎金之職？）答：均沒有。都是我本人研製的。（
    問：你所偽造之統一發票是否有曾持至兌獎過？）答：均沒有。（問：你於何時
    開始偽造發票？是否有販售予他人使用？）答：於八十九年七月初開始偽造發票
    及油單，但未曾使用過。（問：為何甲○○於警詢筆錄上講他係你以每日新台幣
    柒百元聘請，於八十九年七月初開始到你處所教你偽造統一發票之程序及電腦操
    作製版？）答：沒有，我不知道他會這樣說。」（見台灣台中地方法院檢察署八
    十九年度偵字第一九八一八號卷第二十五、二十六、二十七頁）；被告乙○○於
    八十九年八月二十六日為臺灣臺中地方法院檢察署檢察官訊問時供稱：「（問：
    是否你偽造的？）答：是，我用電腦列印出來。我把真正的發票用掃描器掃到電
    腦後，再列出來。（問：何時開始偽造？）答：七月二十六日兌獎後開始做的。
    油票也是最近八月初在保安六街住處製作的。（問：扣案電腦等物是你所有？）
    答：是的。（問：叫甲○○教你做何事？）答：教我電腦製圖。（問：是否有偽
    造證件？）答：沒有。（問：（提示扣案行事曆）是何用途？）答：本來是想要
    找人頭去領發票。（問：甲○○去幫你幾次？）答：之前有問題有找他過來。（
    問：有無找他幫忙製作發票？）答：沒有，這個我本來就會，他教我其他平面製
    圖的部分。（問：查扣統一發票印章做何用途？）答：今年七月中刻的。」（見
    台灣台中地方法院檢察署八十九年度核退字第三一二六號卷第十六、十七頁）；
    被告乙○○於八十九年十二月二十日為同署檢察官訊問時供稱：「（問：八月二
    十六日被警查扣如清單所列之物是何人所有？）答：我有一個朋友叫鄭佳欣（譯
    音）我叫他幫忙找房子，六月他們房租繳不出來，七月份我才搬進去我住二樓，
    我的朋友住一樓，整理二樓時發現有爆裂物，我就把他放在旁邊角落，（我不知
    是爆裂物），電腦二樓是我另外朋友的，叫莊迪生和簡景青。（問：發票是否你
    列印的？（提示））答：本來就掃描在電腦裡，我想看效果所以列印出來，並無
    對外使用，油票部分與發票相同。我是學美工設計的，甲○○是去教我電腦的。
    （問：中油油票的章如何來的？）答：是列印出來就有的，是我列印的，我並無
    使用該油票。（問：統一發票印章何人留下的？）答：不是我的。該處以前是雜
    貨店。（問：油票是否你交給甲○○拿去使用？）答：不是。我是放在桌上，我
    不知他怎麼放在身上。我如果要用不會用一般的紙來列印，真的油票顏色是茶黃
    色，而且真品下方有粗糙的感覺，一看就知道，我不可能叫他拿去用。」等語（
    見台灣台中地方法院檢察署八十九年度偵字第一九八一八號卷第五十五、五十六
    、五十九頁）；被告乙○○於九十二年十月三十一日為同署檢察官訊問時再供稱
    ：「（問：八十九年七月間在台中市○○○街一一一號被查獲統一發票及中油油
    券如何來？）答：我沒有住在那裡，在一個月前丙○○要將該處及電腦以五萬元
    讓渡給我，查獲當天我找甲○○去看那一部電腦，看電腦有無問題，在現場看到
    統一發票及一堆禮券及折價券等，他告訴我電腦列印品質不好，並稱扣案的油單
    並非是扣案之印表機列印出來。（問：發票是你印出？）答：不是，警察查獲地
    點翻出來。（問：警訊中為何承認是你的？）答：我擔心甲○○、巫通榮受到連
    累就承認。」（見台灣台中地方法院檢察署九十二年度偵字第一八四八七號卷第
    六十二、六十三頁）。核與（１）、證人巫通榮於八十九年八月二十六日為警方
    詢問時證稱：「（問：警方於右揭時地所查扣到的違法物品為何人所有？）答：
    是乙○○所有。（問：警方於右揭時地所查扣到違法贓證物你說是乙○○所有，
    你在該處時見乙○○做些何事？另甲○○在該處做何事？）答：我有見乙○○以
    電腦在修改製造統一發票。而甲○○就站在乙○○後面觀看。（問：你有無參與
    乙○○及甲○○製作偽造統一發票或有價證券？）答：沒有。」（見台灣台中地
    方法院檢察署八十九年度偵字第一九八一八號卷第三十一、三十二頁）。（２）
    、證人甲○○於八十九年八月二十六日為警方詢問時證稱：「（問：警方在二十
    六日零時三十分許在中市○○○街一一一號搜索時，你有無在場做何事？）答：
    我有在場，我在該處打工。（問：警方當時在你身上查獲何物？）答：在我口袋
    中查獲二張偽造油票。（問：當時有何人在場？）答：我老板乙○○及巫通榮在
    場。（問：你自何時開始在保安六街一一一號工作？）答：我從八十九年七月九
    日開始。（問：工作內容？）答：負責教乙○○電腦製圖。（問：警方在保安六
    街一一一號搜索查獲有偽造統一發票的成品（詳如扣押筆錄記載），你是否與乙○○共同偽造統一發票？）答：我只是教乙○○如何以電腦來偽造統一發票，至
    於那些偽造發票成品是乙○○印出來的，我不知道。（問：你身上查獲偽造中油
    油票，何人偽造？）答：是乙○○偽造後交給我去使用，但是我還沒有使用。（
    問：你教乙○○偽造統一發票待遇若干？）答：每天待遇七百元。」（見台灣台
    中地方法院檢察署八十九年度偵字第一九八一八號卷第二十五、二十六、二十七
    頁）；證人甲○○於八十九年十二月二十日為臺灣臺中地方法院檢察署檢察官訊
    問時證稱：「（問：是否乙○○所僱用？）答：不是，昨天乙○○叫我過去教他
    電腦程式及剪接圖片圖形。（（提示卷附偽造發票）問：是否剪接這些圖片？）
    答：是一般的圖片。（問：為何警訊表示是乙○○僱用？）答：前天他問我一天
    七百元要我教他電腦，我尚未答覆，昨天是先過去看看，是早上過去的，但還沒
    開始用電腦。（問：有無在你身上查到油票？）答：有，我好奇，以為可以加油
    就放在身上。」（見台灣台中地方法院檢察署八十九年度核退字第三一二六號卷
    第十六頁）；證人甲○○再於八十九年十二月二十日為同署檢察官訊問時證稱：
    「（問：到保安六街做何事？）答：是乙○○叫我過去幫忙，以前去純聊天，被
    查獲當天是他叫我過去教電腦、掃描圖案、我是讀嘉陽高中沒有畢業，電腦是自
    己學的。（問：警察查扣物是否你教乙○○製作？）答：我去的時候就有二張油
    票，乙○○叫我拿去用看看，我就把二張放在身上，警察到場前我在該處三個小
    時左右，中間有出去過。發票警察在垃圾桶內找到的，電腦我不知道是誰的，是
    乙○○打電話給我叫我過去的，現場爆裂物不是我的。（問：油票為何在你身上
    ？）答：是我自己拿的，想要試看看。」（見台灣台中地方法院檢察署八十九年
    度偵字第一九八一八號卷第五十五、五十六頁）；證人甲○○再於本院九十年度
    訴字一五九號審理時證稱：「（問：知道油票是偽造的？）答：知道。因警察突
    然進來一時緊張才放進口袋。油票部分，因為我在乙○○的客廳桌上看到一疊油
    票，我問他是真或是假，他要我二張去比對看看，我並沒有要使用的意思。」等
    語（見本院九十年度訴字一五九號卷第一宗第二十九頁、第二宗第九頁）。（３
    ）、證人即當時前往逮捕之台中市警察局刑警隊第二組組長楊春賢於九十三年十
    月二十日為臺灣臺中地方法院檢察署檢察官訊問時證稱：「（問：八十九年八月
    二十六日到台中市○○○街１１１號逮捕通緝犯乙○○，如何得知他在那裡？）
    答：印象中當初是得到情報，知道該處有經濟犯，有偽造發票兌獎之嫌疑，有事
    先勘查過，再去埋伏，且是通緝犯所以沒有事先申請搜索票。（問：有扣到統一
    發票成品十七張，是在何處找到的？）答：是的，是在桌上及抽屜裡找到的。（
    問：有無動他的列表機並列印資料？）答：沒有動他的電腦列印任何東西。另有
    查扣現場東西。（問：現場是否有一位巫通榮之人？）答：現場不只乙○○一個
    人，均有二或三人，太久了不記得。」（見台灣台中地方法院檢察署九十二年度
    偵字第一八四八七號卷第九十二、九十三頁）。是員警既係接到情報才去逮捕通
    緝犯，則被告乙○○所辯當日才去現場云云，顯不足採信。（４）、證人即中油
    公司行銷部政風組組長龐德明於八十九年八月二十六日為警方詢問時證稱：「（
    問：警方在二十六日零時三十分許在台中市○○○街一一一號查獲嫌犯乙○○偽
    造之中油公司油票二張（號碼ＮＺ000000000、ＮＺ00000000
    0），請你指證是否為偽造？）答：是偽造油票。（問：如何辨別是偽造油票？
    ）答：根據紙張、印刷粗劣可分辨是偽造。」（見台灣台中地方法院檢察署八十
    九年度偵字第一九八一八號卷第三十三頁）。等人供述之情節大致相符，並有扣
    案如事實欄所載之偽變造之統一發票成品十七張、半成品十六張、偽造之中油公
    司油票二張、統一發票三至六月之中獎號碼單影本共二張、電腦主機二台、螢幕
    顯示器二台、列表機二台、掃描器一台、紙張切割機一台、電腦調色步驟簿一本
    、統一發票印章二枚等物，及被告甲○○之本院九十年度訴字一五九號及台灣高
    等法院台中分院九十一年度上訴字第八七三號刑事無罪判決（起訴案號：台灣台
    中地方法院檢察署八十九年度偵字第一九八一八號）均影本各一份在卷足資佐證
    。而扣案之偽變造之統一發票成品十七張經委託財政部印刷廠鑑定結果，其中三
    張發票號碼經變造處理，其餘十四張則為整張偽造，亦有該廠九十三年三月十二
    日財印證字第九三○○○○七三八號函一份在卷可稽。（二）、被告乙○○於八
    十九年十二月二十日檢察官訊問時曾供述稱：「我如果要，不會用一般的紙來印
    ，真的油票顏色是茶黃色，而且真品下方有粗糙的感覺。」等語，而查獲當日扣
    案偽造之中油公司油票卻係在證人甲○○身上搜出，若非被告乙○○所偽造，其
    豈能知悉扣案之假油票與真品有何不同；且被告乙○○亦直承查獲現場扣案之「
    電腦調色步驟簿」之內容係其所寫無誤，益徵前開扣案偽造之中油公司油票，應
係被告乙○○所偽造無訛。（三）、被告乙○○自八十九年接受調查詢問以來從
    未辯解，本案電腦主機及列表機無法列印前揭偽變造之統一發票及偽造之中油公
    司油票云云，惟迄本院行準備程序時始為如此辯解，已有可疑。且本案電腦主機
    及列表機經鑑定證人張耀斌於本院九十四年四月二十日審理時，到庭具結鑑定證
    稱如下：「（審判長問鑑定證人張耀斌：勘驗電腦結果如何？）鑑定證人答：我
    開機時候因為電腦存放時間已久，硬碟已有損壞，所以第一次開機有當機，後來
    又開機，有看到裡面有很多掃瞄進去的圖檔，其中有中友禮券五百元、中友禮券
    五百元的背面之檔案名稱，但圖檔叫不出來，其他的檔名都叫未命名，未命名圖
    檔有很多，但目前又當機，經重新開機後，可以查看裡面之掃瞄圖檔，其中有統
    一發票、中油公司的油票、遠東百貨之禮券、中友百貨之禮券、還有統一發票單
    獨攫取號碼、而且統一發票的圖檔有很多張，扣案列表機因為時間太久墨水乾枯
    無法列印，經使用本院之同功能之噴墨印表機列印出中油公司油票壹份、統一發
    票伍份、統一發票攫取之號碼肆份、遠東百貨禮券壹份附卷，因為當機無法再列
    印，當庭這台扣案之列表機是點矩陣列表機（被告亦告稱我確實是點矩陣列表機
    ），無法列印出與卷附相同之統一發票及中油公司油票等，但該電腦主機資料裡
    面有另壹台ＥＰＳＯＮ之噴墨印表機之設定在裡面，因此當時應有另壹台噴墨印
    表機可以列印出與卷附相同之統一發票及中油油票。審判長請檢察官詢問鑑定證
    人。（檢察官問鑑定證人張耀斌：從電腦可否更改圖檔上之號碼再列印出來？）
    鑑定證人張耀斌答：可以，以美工編輯軟體即可。」等情。足見被告乙○○所辯
    ，本案電腦主機及列表機無法列印前揭偽變造之統一發票及偽造之中油公司油票
    云云，要無足取。（四）、此外，參酌被告乙○○在警詢及偵查之初皆已坦承犯
    行，事後翻供辯稱係為了不讓甲○○及巫通榮受累才承認云云，被告乙○○前後
    之供述不符，然之前被告乙○○對於偽造之動機手法均交代甚為清楚，若被告乙○○僅係為別人脫罪，如何能供述如此詳細，且被告乙○○茍真係為他人脫罪，
    大可推給證人丙○○或住在查獲處之其他員工（被告乙○○供稱，丙○○之年籍
    及地址均不詳，其他員工之真實姓名及年籍亦不詳，本院無從傳喚查證。），根
    本不需承認係自己犯罪。是綜據上述，被告乙○○嗣雖於本院審理中翻異前供空
    言否認，所辯無非臨訟畏罪飾卸之詞，要無足採，事證已臻明確，被告乙○○犯
    行洵堪認定。
二、按刑法第二百零一條所謂之有價證券，係指具有一定價值之權利證書，以實行券
    面所表示財產上之權利時，須占有該券為其特質。而統一發票依營業稅法第三十
    二條之規定，為營業人銷售貨物或勞務予買受人之憑證，現行之給獎辦法係為鼓
    勵買受人向營業人索取統一發票以免逃漏稅捐而設，雖在領獎時亦須占有該得獎
    之統一發票，但其本質究非表彰一定財產上之權利，而係會計憑證之一種，核其
    性質應屬私文書，不因取得統一發票後公佈中獎之偶然事實，變易其私文書之性
    質（最高法院六十三年十一月五日第四次刑庭總會決議、臺灣高等法院八十五年
    度法律座談會亦同此見解）。次按有價證券並不以流通買賣為必要條件。苟證券
    上權利之發生移轉或行使，有其一以證券之占有為要件時，均屬有價證券之範圍
    。上訴人等被訴變造之石油公司所發之記賬加油票，既為一種不記名式憑票加油
    之提貨憑證，倘有遺失，概不掛失，顯以該油票之占有為其要件，一旦喪失占有
    ，即不能享有加油之權利，其本身自不能謂無相當經濟價值，縱依規定不得轉售
    ，亦難謂非有價證券（最高法院五十二年度台上字第一○七四號刑事判決要旨參
    照）。又原審既認定中國石油公司汔油票上權利之行使，以占有該汽油票為必要
    條件，自屬刑法上之有價證券，則原判決適用刑法第二百零一條第一項規定，論
    處上訴人偽造有價證券罪刑，顯與判決適用法則不當之違法情形，不相適合（最
    高法院七十六年度台上字第七七號刑事判決要旨參照）。是核被告乙○○前開偽
    造、變造統一發票及偽造中油公司油票之犯行所為，係犯刑法第二百十條之偽造
    、變造私文書罪及第二百零一條第一項之偽造有價證券罪。被告乙○○所為前開
    數偽造、變造統一發票行為，時間緊接，犯罪構成要件又復相同，顯係基於概括
    之犯意為之，為連續犯，爰依刑法第五十六條之規定以一罪論。被告乙○○所犯
    上開二罪間，有方法結果之牽連關係，為牽連犯，應從一重之刑法第二百零一條
    第一項之偽造有價證券罪處斷。被告乙○○前曾於八十三年間觸犯詐欺罪，經臺
    灣高等法院臺中分院判處有期徒刑八月確定；又於八十三年間觸犯偽造有價證券
    罪，於八十四年七月十四日為本院判處有期徒刑三年二月，經上訴臺灣高等法院
    臺中分院後，復撤回上訴，而於八十五年四月十二日確定；再於八十六年間觸犯
    詐欺罪，經臺灣彰化地方法院判處有期徒刑十月確定，嗣經定應執行刑為有期徒
    刑四年四月確定，送監執行後，於八十七年八月十二日縮短刑期假釋付保護管束
    ，而於八十八年八月二十八日因縮短刑期保護管束期滿執行完畢，此有台灣台中
    地方法院檢察署刑案資料查註紀錄表一份在卷可按，並經本院調閱相關執行卷查
    明無訛，五年以內再犯本件有期徒刑以上之罪，為累犯，應依刑法第四十七條規
    定加重其刑。爰審酌被告乙○○犯罪之動機、目的、手段、品行極為不佳，詳如
    前述，此有台灣台中地方法院檢察署刑案資料查註紀錄表一份在卷可按、所生危
    害及犯罪後猶飾詞狡賴犯行，毫無悔意，犯後態度不佳等一切情狀，量處如主文
    所示之刑，以資懲儆。扣案偽造之有價證券之中油公司油票二張，及電腦主機二
    台、螢幕顯示器二台、列表機二台、掃描器一台、紙張切割機一台均屬偽造有價
    證券之器械，均應依刑法第二百零五條之規定，不問屬於犯人與否，併予宣告沒
    收之。另扣案之偽變造之統一發票成品十七張（其中三張發票號碼經變造處理，
    其餘十四張則為整張偽造）、半成品十六張為被告乙○○因犯罪所得之物，且屬
    被告所有，爰亦依法併予宣告沒收之。至於扣案之統一發票三至六月之中獎號碼
    單影本共二張、電腦調色步驟簿一本、統一發票印章二枚等物，則為被告乙○○
    供犯罪所用之物，且屬被告所有，亦依法併予宣告沒收之。
據上論斷，應依刑事訴訟法第二百九十九條第一項前段、刑法第二百零一條第一項、
第二百十條、第五十五條、第四十七條、第三十八條第一項第二款、第三款、第二百
零五條、罰金罰鍰提高標準條例第一條前段，判決如主文。
中      華      民      國    九十四    年      五      月     十一     日
                                        臺灣臺中地方法院刑事第八庭
                                            審判長法官  朱  光  國
                                                  法官  吳  崇  道
                                                  法官  洪  俊  誠
右正本證明與原本無異。
如不服本判決，應於判決送達後十日內向本院提出上訴狀，上訴於臺灣高等法院臺中
分院(須附繕本)。
                                                書記官  蕭  榮  峰
中      華      民      國    九十四    年      五      月     十一     日
附錄論罪科刑實體法條文：
刑法第二百零一條：
意圖供行使之用，而偽造、變造公債票、公司股票或其他有價證券者，處三年以上十
年以下有期徒刑，得併科三千元以下罰金。
（罰金部份業經提高十倍為三萬元）
行使偽造、變造之公債票、公司股票或其他有價證券，或意圖供行使之用，而收集或
交付於人者，處一年以上七年以下有期徒刑，得併科三千元以下罰金。
（罰金部份業經提高十倍為三萬元）
刑法第二百十條：
偽造、變造私文書，足以生損害於公眾或他人者，處五年以下有期徒刑。
刑法第二百零五條：
偽造、變造之有價證券、郵票、印花稅票、信用卡、金融卡、儲值卡或其他相類作為
提款、簽帳、轉帳或支付工具之電磁紀錄物及前條之器械原料及電磁紀錄，不問屬於
犯人與否，沒收之。
